臺灣臺南地方法院刑事裁定　　　　　　　100年度簡抗字第4號
抗　告　人　吳麒宏
即　被　告
上列被告因竊盜案件，不服本院中華民國100年4月6日裁定（100
年度簡字第312 號），提起抗告，本院管轄第二審合議庭裁定如
下：
    主  文
抗告駁回。
    理  由
一、抗告意旨略以：抗告人為罹患重大精神病人，神智不清、日
    常生活無法自理，抗告人竊取之物係2 支鐵條，價值僅新臺
    幣100 元，原判決判處罰金8000元太高，抗告人家境貧寒、
    雙親年邁、家父臥病在床，本案確定執行有困難，為此抗告
    ，請求撤銷原判決，從輕量刑等語。
二、按提起上訴，應自簡易判決送達之日起10日內為之；上訴權
    人，除法律另有規定外，以「當事人或被告之法定代理人或
    配偶」為限；又原審法院認為上訴不合法律上之程式或法律
    上不應准許或其上訴權已喪失者，應以裁定駁回之，刑事訴
    訟法第455 條之1 第3 項、第344 條第1 項、第345 條、第
    349 條、第362 條前段分別定有明文。又於一定期日或期間
    內，應為意思表示或給付者，其期日或期間之末日為星期日
    、紀念日或其他休息日時，以其休息日之次日代之，民法第
    122 條定有明文。即於期間之末日為星期日、紀念日或其他
    休息日時，始以次日代之。
三、查原審簡易判決係於民國100 年2 月25日送達抗告人即被告
    之居所地臺南市○區○○街11號，並由抗告人本人親自蓋印
    收領，有送達證書一紙在卷可稽（見簡字卷第7 頁）。又抗
    告人住所地位於臺南市南區，自無在途期間之問題，是以抗
    告人本人如有不服，至遲應於100 年3 月7 日前向本院提出
    上訴（該上訴期間末日亦非例假日或其他休息日），然抗告
    人本人卻未就原審簡易判決提起上訴，先予敘明。另抗告人
    之父吳子安於100 年3 月4 日遞送上訴狀至本院收受，有該
    刑事上訴狀蓋有本院收狀日期戳章可按（見簡字卷第10頁）
    ，惟抗告人即被告吳麒宏係民國59年1 月11日出生，業已成
    年，而提起上訴之吳子安已非吳麒宏之法定代理人，且原審
    多次電催並函請上訴人吳子安補正吳麒宏受監護或輔助宣告
    之相關證明文件，上訴人吳子安僅提出戶籍謄本1 份，始終
    未能提出其為吳麒宏之法定代理人之證明文件（見簡字卷第
    14-27 頁），是上訴人吳子安所提上訴，其既非吳麒宏之法
    定代理人或配偶，亦非當事人，即不具備「上訴權」，仍提
    起上訴，即屬違背法律上之程式，上訴顯非合法。原裁定以
    前揭理由，駁回上訴，並無不合。
四、至本件抗告意旨所指內容，與抗告人之父吳子安100 年3 月
    4 日所提上訴狀內容完全相同。是抗告人即被告若欲指摘原
    審判決有何不當或違誤之處，其至遲應於100 年3 月7 日前
    以「本人名義」提起上訴，業如前述，而其卻遲至100 年4
    月15日方提起本件刑事抗告狀（內容與上訴書相同），即屬
    於法有違；又抗告人並無指摘原審裁定有何違法之處（即駁
    回上訴人吳子安上訴之裁定），本院經核該裁定亦無違誤。
    是抗告人抗告狀所指原判決不當，據此提起抗告，為無理由
    ，應予駁回。
五、據上論斷，依刑事訴訟法第455 條之1 第4 項、第5 項、第
    412條，裁定如主文。
中    華    民    國  100    年    5    月    11    日
                  刑事第十庭  審判長 法  官  張瑛宗
                                     法  官  蔡孟珊
                                     法  官  羅郁棣
以上正本證明與原本無異。
本件不得抗告
                                     書記官  黃玉秀
中    華    民    國  100    年    5    月    11    日